臺灣桃園地方法院刑事判決　　　　　　　 96年度易字第654號
公　訴　人　臺灣桃園地方法院檢察署檢察官
被　　　告　甲○○
　　　　　　　　　　（現另案於臺灣宜蘭監獄執行中）
　　　　　　乙○○
　　　　　　　　　　（現於臺灣新店戒治所戒治中）
上列被告等因竊盜案件，經檢察官提起公訴（台灣桃園地方法院
檢察署95年度偵字第12391 號），本院判決如下：
    主  文
甲○○共同連續犯攜帶兇器竊盜罪，累犯，處有期徒刑壹年肆月
，減為有期徒刑捌月，扣案一字起子、鐵撬、油壓剪各壹支，均
沒收。
乙○○犯結夥三人攜帶兇器竊盜未遂罪，處有期徒刑壹年貳月，
減為有期徒刑柒月，扣案鐵撬、油壓剪各壹支，均沒收。
    事  實
一、甲○○前於民國92年間，因違反毒品危害防制條例案件，經
    臺灣板橋地方法院以該院92年度訴字第1673號判處有期徒刑
    10月，於92年8 月28日確定，於93年11月4 日縮短刑期執行
    完畢。詎猶不知悔改，竟與某姓名年籍不詳綽號「鐵仔」之
    成年男子，共同基於意圖為自己不法所有之概括犯意聯絡，
    而於95年5 月20日晚間7 時許，夥同另興起為自己不法所有
    之竊盜意圖之乙○○，三人遂共同基於此竊盜之犯意聯絡，
    而由「鐵仔」駕駛向不知情之郭基勇借來之車牌號碼為ZZ－
    5696號自用小客車搭載甲○○及乙○○2 人，攜帶「鐵仔」
    所有客觀上堪為兇器使用之鐵撬、油壓剪各1 支，前往桃園
    縣中壢市○○路60號，渠3 人結夥到達上開地點後，即推由
    乙○○攜帶上開兇器下車進入該地點，再自該處之電梯升降
    管道處進入地下室內，欲竊取置於地下室配電設施內之銅片
    ，此時「鐵仔」與甲○○則承上開竊盜之概括犯意聯絡，由
    甲○○開車搭載「鐵仔」前往桃園縣中壢市○○路602 號前
    ，由「鐵仔」下車持伊所有客觀上可為兇器之一字起子1 支
    ，破壞丁○○所有車牌號碼KE－3793號自用小貨車之門鎖後
    竊取之，甲○○則在附近把風，得手後，再由甲○○駕駛上
    開竊得之車輛，由「鐵仔」駕駛車號ZZ─5696號自用小客車
    ，共同返回桃園縣中壢市○○路60號欲接應乙○○離開。詎
    乙○○進入地下室著手竊取銅片時，因銅片螺絲生鏽致無法
    順利拔下而未得逞，遂自該電梯升降管道處攀爬而起，適巡
    邏員警正在該處而當場查獲，同時逮捕剛返回現場之甲○○
    ，另扣得上開一字起子、鐵撬、油壓剪各1 支，「鐵仔」則
    趁隙逃逸。
二、本案經桃園縣政府警察局中壢分局報告台灣桃園地方法院檢
    察署檢察官偵查起訴。
    理  由
一、上開被告甲○○、乙○○二人之犯罪事實，業據被告二人於
    本院審中坦承不諱，核與證人丁○○、丙○○、郭基勇於警
    詢及檢察官偵查中之證述相符，復有贓物認領保管清單、扣
    押物品目錄表各1 紙（上揭筆錄、清單、目錄表等俱經被告
    於審判中同意作為證據，本院審酌該等文書作成時之情形，
    以之作為本案審判證據核無不當，依刑事訴訟法第159 條之
    5 第1 項之規定，自有證據能力），及一字起子照片、現場
    照片可證，均與被告自白內容相符，堪信為真。是本件事證
    明確，洵堪認定，應依法論科。
二、按被告2 人行為後，如附表所示之相關法律均業經變更，並
    俱自95年7 月1 日施行，玆經整體比較結果，裁判時法並未
    較為有利，依現行刑法第2 條第1 項規定，自應適用各該行
    為時法，亦即修正前法至明。至被告2 人行為時關於未遂犯
    之處罰，依刑法第26條第1 項之規定，係「得按既遂犯之刑
    減輕之」，相較於95年7 月1 日修正施行之刑法第25條第2
    項規定「未遂犯之處罰，以有特別規定者為限，並得按既遂
    犯之刑減輕之」之規定，僅係將原條項規定移置刑法第25條
    第2 項，自不生新舊法比較問題，應逕依現行刑法規定處斷
    。次按刑法第321 條第1 項第3 款之攜帶兇器竊盜罪，係以
    行為人攜帶兇器竊盜為其加重條件，此所謂兇器，其種類並
    無限制，凡客觀上足對人之生命、身體、安全構成威脅，具
    有危險性之兇器均屬之（最高法院79年臺上字第5253號判例
    參照）。被告乙○○與被告甲○○及共犯「鐵仔」共同行竊
    地下室銅片時，由被告乙○○所持之鐵撬、油壓剪各1 支；
    及被告甲○○與「鐵仔」共同行竊上開丁○○所有自小客車
    時，由「鐵仔」所持之一字起子1 支，均係質地堅硬之鋒利
    物品，足對人之生命、身體安全構成威脅，在客觀上顯然具
    有危險性，已如前述，是屬兇器無疑。是核被告甲○○、乙○○2 人就上開與綽號「鐵仔」之人共3 人竊取地下室銅片
    之犯行，因實際下手之被告乙○○無法順利拔下而未得逞，
    故被告二人就此部分均係犯刑法第321 條第2 項、第1 項第
    3 款及第4 款之結夥3 人攜帶兇器竊盜未遂罪。被告甲○○
    另與「鐵仔」共同行竊丁○○之自小客車部份，則另犯同法
    第321 條第1 項第3 款之攜帶兇器竊盜罪。被告甲○○、乙○○與「鐵仔」間就上開結夥3 人攜帶兇器竊盜未遂罪部分
    ，及被告甲○○與「鐵仔」間就上開攜帶兇器竊盜罪部分，
    均有犯意聯絡及行為分擔，應均論以共同正犯。被告甲○○
    就上開結夥三人攜帶兇器竊盜未遂、及共同攜帶兇器竊盜之
    犯行，時間緊接，所犯係基本構成要件相同之罪名，顯係基
    於概括犯意為之，為連續犯，應依修正前刑法第56條之規定
    ，論以情節較重之共同連續攜帶兇器竊盜既遂罪一罪，並加
    重其刑。被告乙○○就竊取地下室銅片犯行之部分，已著手
    於犯行之實行，然尚未將欲竊取之銅片置於自己支配管領範
    圍內，即為警查獲，為未遂犯，爰依現行刑法第25條第2 項
    之規定，減輕其刑。又被告甲○○曾有如犯罪事實欄所載之
    前科，有卷附台灣高等法院被告前案紀錄表1 紙所載可稽，
    其於有期徒刑執行完畢後5 年內，再犯本件有期徒刑以上之
    罪，為累犯，應依修正前刑法第47條規定加重其刑。本院審
    酌被告二人均值青壯之年，竟不思以正當手段賺取應得報酬
    ，而冀圖行竊之非法方式不勞而獲，所為誠屬可議，且破壞
    社會治安，惟念其犯罪後坦承犯行，態度尚稱良好，及所參
    與犯行之情節輕重等一切情狀，就渠2 人所犯分別量處如主
    文所示之刑。又被告二人之犯罪時間均係在96年4 月24 日
    以前，所處刑期又均未逾有期徒刑1 年6 月，並無中華民國
    96年罪犯減刑條例第3 條各款所定不予減刑之情形，爰依同
    條例第2 條第1 項第3 款、第7 條規定，分別減其二人宣告
    刑二分之一。至扣案之鐵撬、油壓剪各1 支及一字起子1 支
    ，均屬共犯「鐵仔」所有，且分別為被告二人行竊地下室銅
    片及他人車輛所用之物，業據被告二人於本院審判中陳述詳
    細，依共犯責任共同之原理，各就被告二人之犯行部份，分
    別依刑法第38條第1 項第2 款規定宣告沒收。
三、據上論斷，依刑事訴訟法第299 條第1 項前段，刑法第2 條
    第1 項前段、第28條、第321 條第2 項、第1 項第3 款、第
    4 款、第25條第2 項、第38條第1 項第2 款，修正前刑法第
    56條、第47條，中華民國96年罪犯減刑條例第2 條第1 項第
    3 款、第7 條、第9 條，判決如主文。
中　　華　　民　　國　　96　　年　　7 　　月　　18　　日
                  刑事第十一庭  法　官　紀凱峰
以上正本證明與原本無異。
如不服本判決，應於判決送達後10日內向本院提出上訴狀（應附
繕本），其未敘述上訴理由者，應於上訴期間屆滿後20日內補提
理由書狀於本院，上訴於臺灣高等法院。
　　　　　　　　　　　　　　  　書記官　高文靜
中　　華　　民　　國　　96　　年　　7 　　月　　24　　日
附錄論罪科刑法條：
中華民國刑法第321條
（加重竊盜罪）
犯竊盜罪而有左列情形之一者，處 6 月以上、 5 年以下有期徒
刑：
一  於夜間侵入住宅或有人居住之建築物、船艦或隱匿其內而犯
    之者。
二  毀越門扇、牆垣或其他安全設備而犯之者。
三  攜帶兇器而犯之者。
四  結夥三人以上而犯之者。
五  乘火災、水災或其他災害之際而犯之者。
六  在車站或埠頭而犯之者。
前項之未遂犯罰之。
附表：
┌──────┬─────────────┬─────────────┬───────┬────┐
│相關變更條文│行為時法（下稱舊法）之內容│裁判時法（下稱新法）之內容│比  較  理  由│備    註│
├──────┼─────────────┼─────────────┼───────┼────┤
│刑法第56條  │修正前刑法第56條：「連續數│刪除刑法第56條            │行為後新法已刪│依新法第│
│            │行為而犯同一之罪名者，以一│                          │除連續犯規定，│2 條第1 │
│            │罪論。但得加重其刑至二分之│                          │此刪除雖非犯罪│項規定，│
│            │一。」。                  │                          │構成要件之變更│比較新、│
│            │                          │                          │，但已影響行為│舊法之結│
│            │                          │                          │人刑罰之法律效│果，仍應│
│            │                          │                          │果，自屬法律有│適用較有│
│            │                          │                          │變更。        │利被告之│
│            │                          │                          │              │行為時即│
│            │                          │                          │              │舊法論以│
│            │                          │                          │              │連續犯（│
│            │                          │                          │              │最高法院│
│            │                          │                          │              │95年第8 │
│            │                          │                          │              │次刑事庭│
│            │                          │                          │              │會議決議│
│            │                          │                          │              │參照）  │
├──────┼─────────────┼─────────────┼───────┼────┤
│刑法第47條  │受有期徒刑之執行完畢，或受│受徒刑之執行完畢，或一部之│              │不論依修│
│            │無期徒刑或有期徒刑一部之執│執行而赦免後，5年以內故意 │              │正前之刑│
│            │行而赦免後，5年以內再犯有 │再犯有期徒刑以上之罪者，為│              │法47條，│
│            │期徒刑以上之罪者，為累犯，│累犯，加重本刑至2分之1    │              │或修正後│
│            │加重本刑至2分之1          │                          │              │刑法47條│
│            │                          │                          │              │第1 項，│
│            │                          │                          │              │均構成累│
│            │                          │                          │              │犯，應逕│
│            │                          │                          │              │依修正修│
│            │                          │                          │              │正前刑法│
│            │                          │                          │              │第47條之│
│            │                          │                          │              │規定論處│
├──────┼─────────────┼─────────────┼───────┼────┤
│【易科罰金折│犯最重本刑為5 年以下有期徒│犯最重本刑為5 年以下有期徒│易科罰金折算標│舊法有利│
│算標準變更】│刑以下之刑之罪，而受6 個月│刑以下之刑之罪，而受6 個月│準由銀元300 元│        │
│修正前刑法第│以下有期徒刑或拘役之宣告…│以下有期徒刑或拘役之宣告者│即新臺幣900 元│        │
│41條第1 項前│得以（銀元，下同）1 元以上│，得以新臺幣1000元、2000元│，提高為以新臺│        │
│段、修正前罰│3 元以下折算1 日，易科罰金│或3000元折算1 日，易科罰金│幣1000元、2000│        │
│金罰鍰提高標│。依刑法第41條易科罰金…就│。                        │元或3000元折算│        │
│準條例第2 條│其原定數額提高為100 倍折算│                          │1日           │        │
│→現行刑法第│1 日；法律所定罰金數額未依│                          │              │        │
│41 條 第1 項│本條例提高倍數，或其處罰法│                          │              │        │
│前段        │條無罰金刑之規定者，亦同。│                          │              │        │
└───┴──┴───────────────────────────────────┴────┘
